# 求助陈版主，不可提前支取的定期存款列示

提问人：liuweisheng 时间：2021-12-21 22:38:39
新准则下，对于 20 年存入的 3 年不可提前支取的定期存款， 20 年底列示科目为货币资金-银行存款，是否正确。如不正确应如何列示谢谢版主解惑

回答人：chenyiwei
因为是“3年不可提前支取的定期存款”，故属于非流动资产。建议列报为其他非流动资产。